【裁判字號】    92,訴,321
【裁判日期】    920226
【裁判案由】    毒品危害防制條例
【裁判全文】
臺灣臺中地方法院刑事判決                          九十二年度訴字第三二一號
    公  訴  人  臺灣臺中地方法院檢察署檢察官
    被      告  甲○○  女  二.
右列被告因違反毒品危害防制條例案件，經檢察官提起公訴（九十二年度毒偵字第五
二號），本院判決如左：
    主  文
甲○○施用第一級毒品，累犯，處有期徒刑拾月；又施用第二級毒品，累犯，處有期
徒刑伍月；應執行有期徒刑壹年貳月。
    事  實
一、甲○○曾因違反麻醉藥品管理條例案件，經臺灣高等法院於民國八十六年十二月
    十一日，以八十六年度上易字第七六三一號判處有期徒刑六月確定，甫於八十七
    年五月十五日執行完畢。又因施用毒品案件，經臺灣新竹地方法院於八十八年九
    月十六日，以八十八年度毒聲字第一八八三號裁定送勒戒處所觀察、勒戒後，認
    有繼續施用毒品之傾向，復經該院於八十八年十月十五日，以八十八年度毒聲字
    第二○七四號裁定送勒戒處所施以強制戒治一年，再經該院於八十九年五月九日
    ，以八十九年度毒聲字第一二三一號裁定停止戒治，所餘戒治期間付保護管束。
    保護管束期滿後，業經臺灣新竹地方法院檢察署檢察官於九十年五月二日，以九
    十年度戒毒偵字第八二號，為不起訴處分確定。猶不知悔改，基於施用第一級毒
    品海洛因及第二級毒品甲基安非他命之犯意，於戒治期滿後五年內之九十一年九
    月十三日晚上某時許，在新竹市○○路五○○號二樓Ａ五室，以將第一級毒品海
    洛因捲入香煙中，再點火吸食之方式，施用第一級毒品海洛因一次；另以將第二
    級毒品甲基安非他命置於玻璃吸食器內，下方用火加熱，吸食霧化氣體之方式，
    施用第二級毒品甲基安非他命一次。嗣於九十一年九月十七日晚上十一時許，在
    新竹市○○路五○○號前，為警查獲。
二、案經新竹市警察局移送臺灣新竹地方法院檢察署檢察官呈請臺灣高等法院檢察署
    檢察長令轉由臺灣臺中地方法院檢察署檢察官偵查起訴。
    理  由
一、(1)、訊據被告甲○○對於：曾於右揭時地，分別以上開方式，施用第一級毒品海
    洛因及第二級毒品甲基安非他命各一次；嗣為警查獲之事實，坦承不諱，且被告
    為警查獲時，經警採取其尿液送驗，結果分別呈嗎啡、甲基安非他命陽性反應，
    有新竹市衛生局不法藥物尿液初步篩檢報告書、昭信科技顧問股份有限公司濫用
    藥物陽性檢體檢驗報告各一紙在卷可稽，是被告之自白應與事實相符。(2)、又被
    告曾因施用毒品案件，經臺灣新竹地方法院於八十八年九月十六日，以八十八年
    度毒聲字第一八八三號裁定送勒戒處所觀察、勒戒後，認有繼續施用毒品之傾向
    ，復經該院於八十八年十月十五日，以八十八年度毒聲字第二○七四號裁定送勒
    戒處所施以強制戒治一年，再經該院於八十九年五月九日，以八十九年度毒聲字
    第一二三一號裁定停止戒治，所餘戒治期間付保護管束。保護管束期滿後，業經
    臺灣新竹地方法院檢察署檢察官於九十年五月二日，以九十年度戒毒偵字第八二
    號，為不起訴處分確定等情，有臺灣臺中地方法院檢察署刑案資料查註紀錄表、
    臺灣高等法院被告全國前案紀錄表各一紙，不起訴處分書一份在卷可參。綜上，
    本件事證明確，被告於強制戒治期滿後，五年內再犯施用毒品之犯行堪予認定。
二、(1)、核被告所為，係分犯毒品危害防制條例第十條第一項施用第一級毒品罪與同
    法條第二項施用第二級毒品罪。被告持有上開第一級毒品海洛因及第二級毒品甲
    基安非他命之低度行為，已分別為其施用第一級毒品海洛因及第二級毒品甲基安
    非他命之高度行為所吸收，均不另論罪。又被告曾因違反麻醉藥品管理條例案件
    ，經臺灣高等法院於八十六年十二月十一日，以八十六年度上易字第七六三一號
    判處有期徒刑六月確定，甫於八十七年五月十五日執行完畢，有臺灣臺中地方法
    院檢察署刑案資料查註紀錄表、臺灣高等法院被告全國前案紀錄表各一紙在卷可
    按，其於五年以內再犯本件有期徒刑以上之罪，為累犯，應依刑法第四十七條規
    定，各加重其刑。被告所犯上開二罪，犯意各別，罪名不同，應予分論併罰。(2)
    、爰審酌：被告正值青壯，竟不思向上，迭次施用毒品，犯罪手段尚屬平和，所
    為除殘害自己外，固未實際侵害他人之權益，然仍屬有害國本，暨犯罪後坦承犯
    行，態度良好等一切情狀，量處如主文所示之刑，並定其應執行之刑。
三、(1)、另公訴意旨認：被告除前揭經本院論罪科刑部分之犯行外，尚有基於施用第
    一級毒品海洛因及第二級毒品甲基安非他命之概括犯意，自九十一年九月十三日
    起，至同年月十八日止，在新竹市○○路五○○號二樓Ａ五室及其他不詳地點，
    連續以不詳之方式，分別多次施用第一級級毒品海洛因及第二級毒品甲基安非他
    命之犯行云云。(2)、惟查：、公訴人認被告尚有上開部分犯行，無非係以被告
    為警查獲時，經警採取其尿液送驗，結果分別呈嗎啡、甲基安非他命陽性反應，
    有新竹市衛生局不法藥物尿液初步篩檢報告書、昭信科技顧問股份有限公司濫用
    藥物陽性檢體檢驗報告各一紙等情為據。、訊據被告堅詞否認有公訴人所指上
    開犯行，辯稱：其僅於右揭時地，以上開方式，各施用第一級毒品海洛因及第二
    級毒品甲基安非他命一次等語。、上開新竹市衛生局不法藥物尿液初步篩檢報
    告書及昭信科技顧問股份有限公司濫用藥物陽性檢體檢驗報告，僅得證明被告經
    警採取尿液前之九十六小時內，曾有分別施用第一級毒品海洛因及第二級毒品甲
    基安非他命之事實，並無法證明被告曾有「多次」施用第一級毒品海洛因及第二
    級毒品甲基安非他命之事實。、此外，本院復查無其他積極之證據足資認定被
    告確有公訴人所指上開部分犯行。茲因公訴人認被告所涉犯上開犯行部分，與其
    前揭經本院論罪科刑部分之犯行，分別具有連續犯之裁判上一罪關係，本院爰就
    被告上開犯行部分，不另為無罪之諭知。
據上論斷，應依刑事訴訟法第二百九十九條第一項前段，毒品危害防制條例第十條第
一項、第二項、第二十三條第二項，刑法第十一條前段、第四十七條、第五十一條第
五款，判決如主文。
中      華      民      國      九十二      年      二    月    二十六  日
                                    臺灣臺中地法院刑事第六庭
                                        法  官  唐  敏  寶
右正本證明與原本無異。
如不服本判決，應於送達後十日內向本院提出上訴狀（須附繕本），上訴於臺灣高等
法院臺中分院。
                                        書記官
中      華      民      國      九十二      年      二    月    二十六  日
錄論罪科刑法條
毒品危害防制條例第十條：
施用第一級毒品者，處六月以上五年以下有期徒刑。
施用第二級毒品者，處三年以下有期徒刑。


司法院資訊處製作；財團法人民間司法改革基金會備份。
